臺灣臺中地方法院行政訴訟判決
111年度交字第317號
原      告  金勝龍  

被      告  臺中市交通事件裁決處
                      設臺中市○○區○○○路00號
代  表  人  黃士哲    住同上
訴訟代理人  黃曉妍律師
上列當事人間交通裁決事件，原告不服被告附表所作之裁決書（
下合稱原處分），提起行政訴訟，本院判決如下：
    主  文
原告之訴駁回。
訴訟費用新臺幣參佰元由原告負擔。
    事實及理由
一、程序事項：
　㈠本件係因原告不服被告依違反道路交通管理處罰條例第27條
    第1項、第56條第3項、第17條第1項規定所為之裁決，而提
    起行政訴訟撤銷之訴，經核屬於行政訴訟法第237條之1第1
    項第1款規定之交通裁決事件（道路交通管理處罰條例第8條
    規定之範圍），自應依行政訴訟法第2編第3章規定之交通裁
    決事件訴訟程序。另本件依兩造提出之卷內證據資料，事證
    已甚明確，本院爰依同法第237條之7規定，不經言詞辯論，
    逕為判決。
　㈡次按，訴狀送達後，原告不得將原訴變更或追加他訴。但經
    被告同意或行政法院認為適當者，不在此限；訴訟標的之請
    求雖有變更，但其請求之基礎不變者，訴之變更或追加，應
    予准許，行政訴訟法第111條第1項、第3項第2款分別定有明
    文。上開規定依同法第237條之9第1項準用同法第236條，於
    交通裁決事件適用之。查原告起訴時，起訴狀所載訴之聲明
    之意旨係請求撤銷如附件之原處分裁決書。經本院行政訴訟
    庭將起訴狀繕本送達被告，被告重新審查原裁決是否合法妥
    當後，原告嗣於民國111年5月26日當庭追加請求確認被告所
    為之原處分裁決書（如附件）違法，經核原告所為確認原處
    分違法之追加與原訴，均係源自原處分裁處系爭車輛違規所
    生之爭議，追加後合於紛爭一次解決之訴訟經濟原則，依行
    政訴訟法第111條第1項規定，爰准許原告為訴之追加。
二、事實概要：原告所有之車牌號碼000-0000號自用小客車(下
    稱系爭車輛）於如附表所示之時、地，因279筆交通違規案
    （如附表所示），經駕駛分別因「汽車行駛於應繳費之公路
    經催繳不依規定繳費」、「在道路收費停車處所停車經催繳
    不依規定繳費」、「不依限期參加定期檢驗」，分別經內政
    部警政署國道公路警察局第三公路警察大隊、臺中市停車管
    理處以及交通部公路總局臺中市監理所協助依道路交通管理
    處罰條例（簡稱處罰條例）第27條第1項、第56條第3項、第
    17條第1項規定，逕行舉發共計279件交通違規（統稱本件原
    處分）在案。被告續於106年至109年9月間逕行裁決開立裁
    決書各裁罰如附表所示之金額。經原告不服上開如附表所示
    279件裁決書裁決，於110年08月31日向本院提起行政訴訟。
三、原告主張略以：
　㈠被告公示送達不合法，催繳通知書未合法通知至原告所能收
    受處所，且公示送達期間原告有就業處所並無無法送達之情
    事。
　㈡查原告縱有違規事實，其違規行為時為108年2月17日，舉發
    單位國道三號之舉發時間為108年7月28日，裁決時間為109
    年12月1日，早已超過3個月不得舉發之規定。次查原裁決機
    關之裁決其日期雖均為109年12月1日，然原審法院認定違規
    時間為108年5月11日，而處分書之違規時間為108年2月17日
    ，原處分書之舉發時間為108年7月28日，然高公局108年6月
    13日開立舉發通知單，違規時間不盡相同，不僅認定事實有
    所違誤，且依大法庭之解釋意旨裁決時間均超過3個月，故
    為違法之行政處分，被告之處分書應予撤銷。且依附表所示
    除編號25、168、190、199、234、236、257、258、259、26
    8、274為3個月以內，其餘行為時間均超過最高行政法院110
    年大字第2號裁定所指3個月不得舉發期限，被告作出之裁決
    書不合法。
　㈢被告處分書作成係以第三人遠通電收股份有限公司(下稱遠通
    電收)之收費通知是否合法送達證書，以合法送達為前提要
    件。查原告於收送期間有就業處所，且戶籍於104年8月28日
    已遷移原住所，而遠通電收不察行為日104年10月4日起自10
    8年1月26日行為期間仍向遷移前處所台中市○區○○○街0000號
    送達，難謂適法，舉發單位國道交通隊之舉發與被告之自原
    告行為日104年10月4日起自108年1月26日行為期間之裁決處
    分亦失所附麗，被告自原告行為日起亦未依職權向投保電子
    閘門查詢作業系統查詢原告就業處所以為送達，可歸責於行
    政部門之積案成習，若早日寄至原告之營業處所，使原告知
    悉改為電子收費系統後在無自動扣繳機上盒應如何繳納通行
    費，不致耗費訟源，此等不利益，應可歸責於行政機關之怠
    惰。
　㈣被告以一次送達多項處分有違行政處分之連續處分與一事不
    二罰規定等語，並聲明：⒈確認原處分違法、不存在。⒉確認
    原處分違法。⒊原處分撤銷，訴訟費用由被告負擔。
四、被告答辯則以：
  ㈠本件原告訴請撤銷110年度道罰執字第273197號行政執行命令
    所依據之行政處分，觀其起訴狀所附執行卷宗，原告違規遭
    裁罰之時點自106年至109年9月不等，原告遲至110年8月31
    日提起本件訴訟，早已逾越原告得以提起撤銷訴訟之不變期
    間，依行政訴訟法第107條第1項第6款規定，起訴逾越法定
    期間而不合法。
  ㈡本件原告訴請確認被告110年度道罰執字第273197號行政執行
    命令所依據之行政處分不存在，應是欲確認行政處分無效之
    意，惟經查，原告均未具體指明裁決書文號，亦無踐行行政
    訴訟法第6條第2項之先行程序，更無表明有何即受確認判決
    之法律上利益，顯未符合提起確認行政處分無效訴訟之要件
    ，亦與確認訴訟補充性原則不合。
  ㈢原告所有系爭車輛「汽車車籍資料」顯示，於110年1月4日前
    原告之車籍資料戶籍地址為「臺中市○區○○○街00○0號」，並
    未向監理所等權責機關申請登記「住居所」、「就業處所」
    以為通訊地址，復亦未申請變更車籍資料之「戶籍地址」，
    其未善盡維護公路監理機關資料之「協力義務」，自應承擔
    因此所生不利益。是以遠通電收股份有限公司依原告車籍資
    料地址以為送達，應無違誤等語，並聲明：原告之訴駁回，
    訴訟費用由原告負擔。
五、本院之判斷：
  ㈠原告請求撤銷原處分部分：
　  ⒈按交通裁決事件中撤銷訴訟之提起，應於裁決書送達後30
      日之不變期間內為之，行政訴訟法第237條之3第2項定有
      明文。次按原告之訴，起訴逾越法定期限者，行政法院應
      以裁定駁回之，同法第107條第1項第6款亦有明定，並依
      同法第237條之9第1項準用第236條之規定，於交通裁決事
      件亦適用之。又按違反道路交通管理事件統一裁罰基準及
      處理細則第5條規定：「處理違反道路交通管理事件，有
      關文書送達之程序，依行政程序法之規定」。而「對於當
      事人之送達，有下列各款情形之一者，行政機關得依申請
      ，准為公示送達︰一、應為送達之處所不明者。」、「公
      示送達應由行政機關保管送達之文書，而於行政機關公告
      欄黏貼公告，告知應受送達人得隨時領取；並得由行政機
      關將文書或其節本刊登政府公報或新聞紙。」、「公示送
      達自前條公告之日起，其刊登政府公報或新聞紙者，自最
      後刊登之日起，經20日發生效力；於依第七十八條第一項
      第三款為公示送達者，經六十日發生效力。但第七十九條
      之公示送達，自黏貼公告欄翌日起發生效力。」，行政程
      序法第78條第1項第1款、第80條及第81條亦分別定有明文
      。
　  ⒉經查，原告於103年06月13日獲發自用小客車行駛執照時，
      車籍地址位於「臺中市○○○街00○0號」，後於104年8月28
      日將戶籍遷入「臺中市○區○○街000號」（即臺中○○○○○○○○
      ），此有原告戶籍謄本、車籍資料（見本院卷第353頁、
      第371頁）。而本件原處分裁決書經被告雙掛號郵寄，因
      原告應為送達之處所不明，嗣經臺中市政府交通局107年4
      月11日以中市交裁催字第1090016909號公告、107年5月7
      日中市交裁催字第1070021172號公告、107年12月11日中
      市交裁催字第1070061005號公告、110年1月6日中市交裁
      催字第1100000053號公告，將原處分裁決書分別辦理公示
      送達（見本院卷第25、29、33、41頁），揆諸前揭行政程
      序法關於送達之規定，公示送達公告後，因原告逾20日皆
      未領取，逾20日未領取者以送達論，故原處分核屬適法而
      發生送達之效力，此並不因原告實際有無領取而異其效力
      。是原處分裁決書已分別於107年4月11日、107年5月7日
      、107年12月11日、110年1月6合法送達於原告，原告如對
      上開處分不服提起行政訴訟，應於上開裁決書送達後30日
      之不變期間為之，惟原告遲至110年8月31日始提起本件訴
      訟，有本院於本件起訴狀所蓋之收狀日期戳印文足憑（見
      本院卷第13頁），是原告針對原處分起訴顯已逾越前揭法
      定期限而不合法，且不可補正，揆諸首開法條規定，顯非
      合法，應予駁回。是原告不得以第三人遠通電收收費通知
      有無送達為由，認被告未依法送達，故原告所執之主張，
      要不可採。
　  ⒊再按汽車駕駛人之住址有變更者，應填具異動登記書，檢
      同身份證或戶口名簿，向公路監理機關申請，道路交通安
      全規則第75條第1款定有明文。蓋因交通違規件數繁多，
      送達不論係親自收受、補充送達、寄存送達甚或公示送達
      ，如屬依法所為之送達，即生送達效力，至於原告事實上
      是否知悉該通知內容，則應由原告自行負責，此無從要求
      舉發機關應負擔親告之通知義務，否則上述法定送達方式
      ，即形同具文。而查原告並無檢具相關資料顯示有將車籍
      地址變更，原告當時既未依前述規定辦理住址變更異動，
      又未向交通監理機關陳報其居住地址，交通監理機關無從
      得知或查知原告另有住居所或住居所變更之事實，自僅能
      依原告之登記地址為送達，此時倘原告雖無從親自收受文
      書，其不利益自應歸屬於原告。故原告主張被告自原告行
      為日起亦未依職權向投保電子閘門查詢作業系統查詢原告
      就業處所以為送達，可歸責於行政機關之怠惰云云，即非
      可採。
  ㈡原告聲明請求確認原處分不存在及追加原處分違法部分：按
    最高行政法院106年度判字第302號判決：「蓋修正前行政訴
    訟僅有撤銷訴訟，對於人民權益之保障欠周，乃修法增加訴
    訟類型，確認訴訟即為其中一類。惟法律關係如係因行政處
    分而發生，對於行政處分是否違法若有爭執，已有撤銷訴訟
    作為權利保護方式，為避免混淆行政訴訟權利保護之機制，
    並維護法律秩序之安定性，基於訴訟經濟及最大法律保護原
    則之要求，行政訴訟法第6條第3項乃明定：『確認訴訟，於
    原告得提起或可得提起撤銷訴訟、課予義務訴訟或一般給付
    訴訟者，不得提起之。但確認行政處分無效之訴訟，不在此
    限。』此即為一般所稱確認訴訟之補充性。質言之，法律關
    係因行政處分發生者，若當事人對該行政處分適法性存有爭
    議，應提起撤銷訴訟以為救濟，尚不得逕行提起確認公法上
    法律關係成立或不成立（存在或不存在）或確認行政處分違
    法之訴訟。」查本件原告既已就原處分部分提起撤銷訴訟，
    依上開判決意旨，即不得再就原處分提起確認訴訟，是原告
    此部分訴之追加，即非適法，應予駁回。
  ㈢綜上所述，原告違規事證明確，被告依法所為原處分並無違
    誤，原告訴請撤銷，為無理由，應予駁回。
六、本件事證已臻明確，兩造其餘主張及陳述，經核於判決結果
    不生影響，爰不逐一論列，附此敘明。
七、本件第一審裁判費為300 元，應由原告負擔，爰確定第一審
    訴訟費用額如主文第2 項所示。
據上論結，本件原告之訴為無理由，依行政訴訟法第237 條之7
、第98條第1 項前段、第237 條之8 第1 項，判決如主文。
中　　華　　民　　國　　111 　年　　7 　　月　　22　　日
　　　　　　　　　行政訴訟庭　法　官　楊萬益
以上正本證明與原本無異。
如不服本判決，應於判決送達後20日內，向本院提出上訴狀並表
明上訴理由（原判決所違背之法令及其具體內容或依訴訟資料可
認為原判決有違背法令之具體事實），其未表明上訴理由者，應
於提出上訴後20日內向本院補提理由書（上訴狀及上訴理由書均
須按他造人數附繕本，如未按期補提上理由書，則逕予駁回上訴
），並應繳納上訴裁判費新臺幣750元。
中　　華　　民　　國　　111 　年　　7 　　月　　22　　日
　　　　　　　　　　　　　　　書記官　林柏名 
附表：
編號 (中市裁字第68-) 行為日 舉發日 裁決日期    地點 舉發單位 案由 1 ZCP188025號 104/10/04 105/01/27 106/11/15 國一豐原大雅 國道三隊 過路費 2 ZCP188486號 104/10/05 105/01/27 106/11/15 國一豐原大雅 國道三隊 過路費 3 ZCP190176號 104/10/10 105/01/27 106/11/15 國一豐原大雅 國道三隊 過路費 4 ZCQ204049號 104/10/20 105/02/17 106/11/15 國三霧峰統 國道七隊 過路費 5 ZAP553720號 104/10/26 105/02/17 106/11/15 國一五堵汐止 國道一隊 過路費 6 ZAR224648號 104/10/27 105/02/17 106/11/15 國一中壢平鎮 國道一隊 過路費 7 ZCP197946號 104/10/28 105/02/17 106/11/15 國一豐原大雅 國道三隊 過路費 8 ZCP202991號 104/11/09 105/02/25 106/11/15 國一南屯台中 國道三隊 過路費 9 ZCP204070號 104/11/11 105/02/25 106/11/15 國一豐原大雅 國道三隊 過路費 10 ZCP204392號 104/11/12 105/02/25 106/11/15 國一台中系統 國道三隊 過路費 11 ZCP205735號 104/11/14 105/02/25 106/11/15 國一台中系統 國道三隊 過路費 12 ZCP206133號 104/11/16 105/03/09 106/11/15 國一豐原大雅 國道三隊 過路費 13 ZGR101730號 104/11/24 105/03/09 106/11/15 國三霧峰統 國道三隊 過路費 14 ZCP210232號 104/11/26 105/03/09 106/11/15 國一豐原大雅 國道三隊 過路費 15 ZCP231649號 104/12/04 105/03/25 106/11/15 國一豐原大雅 國道三隊 過路費 16 ZFQ196006號 104/12/06 105/03/25 107/01/04 國三龍潭大溪 國道六隊 過路費 17 ZCP241691號 104/12/07 105/03/25 106/11/25 國一豐原大雅 國道三隊 過路費 18 ZCP221301號 104/12/25 105/04/13 106/11/15 國一大雅台中 國道三隊 過路費 19 ZCP222228號 104/12/27 105/04/13 106/11/15 國一南屯台中 國道三隊 過路費 20 ZCP227862號 105/01/07 105/04/26 106/11/22 國一豐原大雅 國道三隊 過路費 21 ZBQ161152號 105/01/15 105/04/26 107/02/08 國一苗栗銅鑼 國道二隊 過路費 22 ZCP232151號 105/01/16 105/05/11 107/02/08 國一大雅台中 國道三隊 過路費 23 ZIP147509號 105/01/23 105/05/10 107/02/06 國三南港連接 國道九隊 過路費 24 ZCP232473號 105/01/24 105/05/11 107/02/06 國一豐原大雅 國道三隊 過路費 25 ZAR277684號 105/02/08 105/05/24 107/02/06 國一幼獅平鎮 國道一隊 過路費 26 ZCP241798號 105/02/10 105/05/24 107/02/06 國一豐原大雅 國道三隊 過路費 27 ZGQ246543號 105/02/17 105/06/13 107/02/06 國三霧峰系統 國道七隊 過路費 28 ZCP246387號 105/02/20 105/06/13 107/02/06 國一南屯台中 國道三隊 過路費 29 ZCR289408號 105/02/21 105/06/13 107/02/06 國一王田南屯 國道三隊 過路費 30 ZCP254472號 105/03/09 105/06/27 107/02/06 國一豐原大雅 國道三隊 過路費 31 ZCP258250號 105/03/17 105/07/17 107/02/06 國一豐原大雅 國道三隊 過路費 32 ZCP259868號 105/03/21 105/07/12 107/02/06 國一豐原大雅 國道三隊 過路費 33 ZCP260970號 105/03/24 105/07/12 107/02/06 國一大雅台中 國道三隊 過路費 34 ZCP262077號 105/03/27 105/07/12 107/02/06 國一大雅台中 國道三隊 過路費 35 ZCP265199號 105/04/02 105/07/26 107/02/06 國一大雅台中 國道三隊 過路費 36 ZCP274697號 105/04/22 105/08/10 107/02/06 國一大雅豐原 國道三隊 過路費 37 ZCP786904號 105/04/26 105/08/24 108/08/01 國一台中系統 國道三隊 過路費 38 ZCP280875號 105/05/06 105/08/24 107/02/06 國一台中系統 國道三隊 過路費 39 ZCP284918號 105/05/15 105/08/24 107/02/06 國一台中系統 國道三隊 過路費 40 IGI477868號 105/05/19 105/10/28 107/02/06 上安路 台中停管處 停車費 41 IGI477869號 105/05/20 105/10/28 107/02/06 廣八廣場 台中停管處 停車費 42 ZCP291248號 105/05/28 105/09/09 107/02/06 國一大雅豐原 國道三隊 過路費 43 IGI484601號 105/05/30 105/11/11 107/02/06 中清路 台中停管處 停車費 44 ZCP293597號 105/06/01 105/09/26 107/02/06 國一大雅豐原 國道三隊 過路費 45 IGI484602號 105/06/02 105/11/11 107/02/06 至善路 台中停管處 停車費 46 IGI484603號 105/06/04 105/11/11 107/02/06 太原路 台中停管處 停車費 47 IGI487129號 105/06/06 105/11/18 107/02/06 健行路 台中停管處 停車費 48 IGI487130號 105/06/08 105/11/18 107/02/06 健行路 台中停管處 停車費 49 ZCP297594號 105/06/10 105/09/26 107/02/06 國一大雅豐原 國道三隊 過路費 50 ZCP298235號 105/06/11 105/09/26 107/02/06 國一大雅豐原 國道三隊 過路費 51 ZCP298918號 105/06/12 105/09/26 107/02/06 南屯台中 國道三隊 過路費 52 IGI490263號 105/06/13 105/11/25 107/02/06 朝富路 台中停管處 停車費 53 IGI493671號 105/06/19 105/12/02 107/02/06 黎明路 台中停管處 停車費 54 IGI493672號 105/06/22 105/12/02 107/02/06 漢口路 台中停管處 停車費 55 IGI493673號 105/06/23 105/12/02 107/02/06 黎明路 台中停管處 停車費 56 IGI493674號 105/06/25 105/12/02 107/02/06 建成路 台中停管處 停車費 57 ZCP306095號 105/06/27 105/10/13 107/02/06 國一大雅豐原 國道三隊 過路費 58 IGI496837號 105/06/29 105/12/09 107/02/06 健行路 台中停管處 停車費 59 ZCP313553號 105/07/12 105/10/28 107/08/03 南屯台中 國道三隊 過路費 60 EZA070339號 105/07/13 105/11/18 107/02/06 法院宿舍旁 新竹交通處 停車費 61 ZCP313984號 105/07/13 105/10/28 107/08/03 國一大雅豐原 國道三隊 過路費 62 IGI506720號 105/07/19 105/12/30 107/02/06 忠明南路 台中停管處 停車費 63 IGI506721號 105/07/20 105/12/30 107/02/06 崇德路 台中停管處 停車費 64 IGI509995號 105/07/25 106/01/06 107/02/06 自由路 台中停管處 停車費 65 IGI509996號 105/07/27 106/01/06 107/02/06 學士路 台中停管處 停車費 66 IGI509997號 105/07/29 106/01/06 107/02/06 林森路 台中停管處 停車費 67 ZBQ187361號 105/08/02 105/11/24 107/08/03 國一頭屋苗栗 國道三隊 過路費 68 ZCP324801號 105/08/03 105/11/24 107/08/03 國一大雅豐原 國道三隊 過路費 69 ZBQ188498號 105/08/11 105/11/24 107/08/03 國一頭屋苗栗 國道三隊 過路費 70 ZCP328763號 105/08/12 105/11/24 107/08/03 國一南屯台中 國道三隊 過路費 71 ZCP329435號 105/08/13 105/11/24 107/08/03 國一台中系統 國道三隊 過路費 72 ZCP330475號 105/08/15 105/11/24 107/08/03 國一台中系統 國道三隊 過路費 73 EZA074367號 105/08/17 105/12/30 107/02/06 法院宿舍旁 新竹交通處 停車費 74 ZCP335660號 105/08/17 105/12/10 107/08/03 國一大雅豐原 國道三隊 過路費 75 ZCP334352號 105/08/23 105/12/10 107/08/03 國一台中系統 國道三隊 過路費 76 ZCP335664號 105/08/25 105/12/10 107/08/03 國一台中系統 國道三隊 過路費 77 ZCP335946號 105/08/26 105/12/10 107/08/03 國一南屯台中 國道三隊 過路費 78 IGI527494號 105/08/30 105/08/30 107/02/06 健行路 台中停管處 停車費 79 IGI527495號 105/08/31 106/02/10 107/02/06 健行路 台中停管處 停車費 80 ZCP337932號 105/08/31 105/12/10 107/08/03 國一台中系統 國道三隊 過路費 81 ZCP341468號 105/09/06 105/12/26 107/08/03 國一台中系統 國道三隊 過路費 82 ZCP341928號 105/09/07 105/12/26 107/08/03 國一大雅豐原 國道三隊 過路費 83 ZCP343299號 105/09/10 105/12/26 107/08/03 國一大雅豐原 國道三隊 過路費 84 ZCP343704號 105/09/11 105/12/26 107/08/03 國一台中系統 國道三隊 過路費 85 ZCP344760號 105/09/13 105/12/26 107/08/03 國一大雅豐原 國道三隊 過路費 86 ZCP345435號 105/09/15 105/12/26 107/08/03 國一大雅豐原 國道三隊 過路費 87 ZCP347252號 105/09/17 106/01/10 107/08/03 國一大雅豐原 國道三隊 過路費 88 ZCP347454號 105/09/18 106/01/10 107/08/03 國一南屯台中 國道三隊 過路費 89 ZCP351819號 105/09/28 106/01/10 107/08/03 國一南屯台中 國道三隊 過路費 90 ZCP356230號 105/10/07 106/01/25 107/08/03 國一大雅豐原 國道三隊 過路費 91 ZCP358237號 105/10/11 106/01/25 107/08/03 國一大雅豐原 台中停管處 過路費 92 IGI545620號 105/10/13 106/03/17 107/02/06 自由路 台中停管處 停車費 93 ZCP359835號 105/10/15 106/01/25 107/08/03 國一台中系統 國道三隊 過路費 94 ZCP360887號 105/10/16 106/02/10 107/08/03 國一台中系統 國道三隊 過路費 95 ZCP361864號 105/10/18 106/02/10 107/08/03 國一大雅豐原 國道三隊 過路費 96 ZCP365237號 105/10/26 106/02/10 107/08/03 國一大雅豐原 國道三隊 過路費 97 ZCP365842號 105/10/27 106/02/10 107/08/03 國一南屯台中 台中停管處 過路費 98 IGI554231號 105/10/28 106/03/24 107/02/06 健行路 台中停管處 停車費 99 ZCP310378號 105/07/05 106/03/24 107/08/03 國一大雅豐原 國道三隊 過路費 100 ZCP366384號 105/10/28 106/02/10 107/08/03 國一大雅豐原 國道三隊 過路費 101 IGI554232號 105/10/29 106/03/24 107/02/06 文心一路 台中停管處 停車費 102 ZCP367004號 105/10/29 106/02/10 107/08/03 國一大雅豐原 國道三隊 過路費 103 IGI554233號 105/11/01 106/03/24 107/02/06 漢口路 台中停管處 停車費 104 ZCP369248號 105/11/02 106/02/28 107/08/03 國一大雅豐原 國道三隊 過路費 105 ZCP369933號 105/11/04 106/02/28 107/08/03 國一台中系統 國道三隊 過路費 106 ZCP370899號 105/11/06 106/02/28 107/08/03 國一大雅豐原 國道三隊 過路費 107 ZCP371537號 105/11/07 106/02/26 107/08/03 國一台中系統 國道三隊 過路費 108 ZCP372740號 105/11/10 106/02/28 107/08/03 國一台中系統 國道三隊 過路費 109 ZCP375219號 105/11/15 106/02/28 107/08/03 國一大雅豐原 國道三隊 過路費 110 ZCP375853號 105/11/16 106/03/16 107/08/03 國一台中系統 國道三隊 過路費 111 ZCP379912號 105/11/26 106/03/16 107/08/03 國一台中系統 國道三隊 過路費 112 ZCP381135號 105/11/27 106/03/16 107/08/03 國一大雅豐原 國道三隊 過路費 113 IGI573218號 105/12/01 106/05/19 107/02/06 貴和街 台中停管處 停車費 114 ZGQ358036號 105/12/04 106/03/27 107/08/03 國三草屯中興 國道三隊 過路費 115 ZCP385830號 105/12/07 106/03/27 107/08/03 國一大雅豐原 國道三隊 過路費 116 ZCP389519號 105/12/15 106/03/27 107/08/03 國一大雅豐原 國道三隊 過路費 117 IGI578499號 105/12/16 106/06/03 107/02/06 高鐵三路 台中停管處 停車費 118 IGI585356號 105/12/21 106/06/09 107/02/06 忠明路 台中停管處 停車費 119 ZCP393383號 105/12/22 106/04/12 107/08/03 國一大雅豐原 國道三隊 過路費 120 ZCP394756號 105/12/25 106/04/12 107/08/03 國一南屯台中 國道三隊 過路費 121 IGI585357號 105/12/26 106/06/09 107/02/06 五權西路 台中停管處 停車費 122 ZCP396613號 105/12/29 106/04/12 107/08/03 國一台中系統 國道三隊 過路費 123 ZCR409016號 106/01/02 106/04/25 107/08/03 國一南屯王田 國道三隊 過路費 124 IGI590179號 106/01/04 106/04/25 107/02/06 自由路 台中停管處 停車費 125 IGI685130號 106/06/28 106/12/08 107/08/03 台中路 台中停管處 停車費 126 ZCQ370368號 106/01/04 106/04/25 107/08/03 國三霧峰 國道三隊 過路費 127 ZCP402402號 106/01/09 106/04/25 107/08/03 國一南屯台中 國道三隊 過路費 128 IGI593717號 106/01/11 106/06/23 107/02/06 黎明路 國道三隊 過路費 129 IGI593718號 106/01/12 106/06/23 107/02/06 北屯路 國道三隊 過路費 130 IGI597278號 106/01/15 106/06/30 107/02/06 北屯路 國道三隊 過路費 131 ZCP406610號 106/01/16 106/05/09 107/08/03 國一大雅豐原 國道三隊 過路費 132 IGI597279號 106/01/18 106/06/30 107/02/06 上安路 台中停管處 停車費 133 IGI597280號 106/01/19 106/06/30 107/02/06 河南路 台中停管處 停車費 134 IGI597281號 106/01/20 106/05/09 107/02/06 忠明路 台中停管處 停車費 135 ZCP410321號 106/01/24 106/05/09 107/08/03 國一大雅豐原 國道三隊 過路費 136 ZFQ312074號 106/01/26 106/05/09 107/08/03 國三龍潭大溪 國道三隊 過路費 137 ZCP412694號 106/01/29 106/05/09 107/08/03 國一大雅豐原 國道三隊 過路費 138 ZCP414808號 106/02/01 106/05/24 107/08/03 國一台中系統 國道三隊 過路費 139 ZCP416414號 106/02/04 106/05/24 107/08/03 國一大雅豐原 國道三隊 過路費 140 ZCP419028號 106/02/10 106/05/24 107/08/03 國一大雅豐原 國道三隊 過路費 141 ZCR424777號 106/02/12 106/05/24 107/08/03 國一埔鹽 國道三隊 過路費 142 ZCP422853號 106/02/16 106/06/10 107/08/03 國一台中系統 國道三隊 過路費 143 ZCP611218號 106/02/20 106/08/04 107/08/03 育德路 台中停管處 過路費 144 IGI161219號 106/02/22 106/08/04 107/08/03 河南路 台中停管處 停車費 145 IGI616039號 106/03/01 106/08/11 107/08/03 五權西路 台中停管處 停車費 146 IIA003534號 106/03/06 107/06/15 108/02/01 光復路 彰化工務處 停車費 147 ZCP432150號 106/03/06 106/06/26 107/08/03 國一南屯台中 國道三隊 過路費 148 ZCP433943號 106/03/10 106/06/26 107/08/03 國一台中系統 國道三隊 過路費 149 ZCP434262號 106/03/11 106/06/26 107/08/03 國一大雅豐原 國道三隊 過路費 150 ZCR437136號 106/03/15 106/06/26 107/08/03 國一豐原系統 國道三隊 過路費 151 ZCP443754號 106/03/25 106/07/11 107/08/03 國一大雅豐原 國道三隊 過路費 152 IGI630496號 106/03/26 106/09/08 107/08/03 太原北路 台中停管處 停車費 153 IGI636847號 106/04/12 106/09/22 107/08/03 忠明路 台中停管處 停車費 154 ZCP453531號 106/04/16 106/08/09 107/08/03 國一大雅豐原 國道三隊 過路費 155 IGI658430號 106/04/18 106/08/09 107/08/03 健行路 台中停管處 停車費 156 IGI640370號 106/04/18 106/09/30 107/08/03 青海路 台中停管處 停車費 157 ZCP455040號 106/04/19 106/08/09 107/08/03 國一南屯台中 國道三隊 過路費 158 IGI643907號 106/04/24 106/10/06 107/08/03 英才路 台中停管處 停車費 159 IGI643908號 106/04/25 106/10/06 107/08/03 英才路 台中停管處 停車費 160 ZCP659642號 106/04/29 106/08/09 107/08/03 國一大雅豐原 國道三隊 過路費 161 IGI647484號 106/05/04 106/10/13 107/08/03 育德路 台中停管處 停車費 162 IGI651193號 106/05/11 106/10/20 107/08/03 健行路 台中停管處 停車費 163 ZCP467310號 106/05/14 106/08/24 108/06/03 國一大雅豐原 國道三隊 過路費 164 IAK797783號 106/05/19 106/08/21 107/02/06 長安東路口 台北市停管處 停車費 165 ZCP469983號 106/05/19 106/09/12 108/06/03 國一大雅豐原 國道三隊 過路費 166 ZCP481485號 106/06/11 106/09/26 108/06/03 國一南屯台中 國道三隊 過路費 167 IGI675482號 106/06/27 106/12/08 107/08/03 台中路 台中停管處 停車費 168 ZCP662408號 107/08/28 107/09/26 108/08/01 國一南屯台中 國道三隊 過路費 169 ZCP494462號 106/07/08 108/01/24 108/06/03 國一大雅豐原 國道三隊 過路費 170 ZCP499956號 106/07/18 106/11/09 108/06/03 國一南屯台中 國道三隊 過路費 171 ZCP500518號 106/07/19 106/11/09 108/06/03 國一南屯台中 國道三隊 過路費 172 ZCP502019號 106/07/22 106/11/09 108/06/03 國一南屯台中 國道三隊 過路費 173 ZCP507477號 106/08/02 106/11/24 108/07/25 國一大雅豐原 國道三隊 過路費 174 ZCP510592號 106/08/09 106/11/24 108/07/25 國一台中系統 國道三隊 過路費 175 ZFQ370181號 106/08/15 106/11/24 108/07/25 國三龍潭大溪 國道六隊 過路費 176 ZFQ370739號 106/08/16 106/12/11 108/07/25 國三龍潭大溪 國道六隊 過路費 177 ZCP514376號 106/08/17 106/12/11 108/07/25 國一大雅豐原 國道三隊 過路費 178 ZCP515594號 106/08/18 106/12/11 108/08/02 國一大雅豐原 國道三隊 過路費 179 IGI706756號 106/08/29 107/02/01 108/08/01 市政北七路 台中停管處 停車費 180 IGI706757號 106/09/01 107/02/01 108/08/01 忠明南路 台中停管處 停車費 181 ZCP524312號 106/09/05 106/12/26 108/08/01 國一南屯台中 國道三隊 過路費 182 IGI715232號 106/09/12 107/03/02 108/08/01 忠明南路 台中停管處 停車費 183 ZCP531430號 106/09/19 107/01/09 108/08/01 國一大雅豐原 國道三隊 過路費 184 ZCP531942號 106/09/20 107/01/09 108/08/01 國一南屯台中 國道三隊 過路費 185 ZCP535666號 106/09/28 107/01/09 108/08/01 國一南屯台中 國道三隊 過路費 186 IGI732920號 106/10/26 107/04/03 108/08/01 青海路 台中停管處 停車費 187 IGI736161號 106/11/03 107/04/13 108/08/01 復興南路 台中停管處 停車費 188 IGI742989號 106/11/16 107/03/11 108/08/01 上安路 台中停管處 停車費 189 ZCP560918號 106/11/16 107/03/11 108/08/01 國一大雅台中 國道三隊 過路費 190 Z7H836789號 106/11/27 106/12/04 107/08/03 逢大路90號 第六分局 禁止臨停 191 ZCP567160號 106/11/30 107/03/11 108/08/01 國一大雅豐原 國道三隊 過路費 192 ZCP573539號 106/12/04 107/03/26 108/08/01 國一大雅豐原 國道三隊 過路費 193 IGI751789號 106/12/06 107/06/01 108/08/01 黎明路 台中停管處 停車費 194 IGI760616號 106/12/19 107/06/15 108/08/01 上安路 台中停管處 停車費 195 IGI765758號 106/12/28 107/06/22 108/08/01 林森路 台中停管處 停車費 196 ZGR280820號 106/12/29 107/04/12 108/08/01 國三烏日中投 國道三隊 過路費 197 ZCP576002號 106/12/31 107/04/11 108/08/01 國一大雅豐原 國道三隊 過路費 198 IDI534865號 107/01/06 107/04/19 108/08/01 中壢中山路 桃園停管處 停車費 199 ZCP585411號 107/01/06 107/04/26 108/08/01 國一大雅台中 國道三隊 過路費 200 GAH109035號 107/01/26 107/05/26 107/10/17 台灣大道河南口 中市警察大隊 闖紅燈 201 ZGR286252號 107/01/27 107/05/09 108/08/01 國三霧峰系統 國道七隊 過路費 202 IGI781280號 107/01/28 107/05/10 108/08/01 繼光街 台中停管處 停車費 203 ZCP597318號 107/01/28 107/07/13 108/08/01 國一大雅豐原 國道三隊 過路費 204 ZGQ518781號 107/01/30 107/05/09 108/08/01 國三霧峰系統 國道三隊 過路費 205 ZCP599253號 107/02/04 107/05/24 108/08/01 國一大雅豐原 國道三隊 過路費 206 ZGO522681號 107/02/05 107/05/24 108/08/01 國三霧峰系統 國道三隊 過路費 207 1IA029469號 107/02/07 107/05/24 109/01/16 光復路 台中停管處 停車費 208 ZCP601581號 107/02/07 107/05/24 108/08/01 國一南屯台中 國道三隊 過路費 209 ZCP602543號 107/02/11 107/05/24 108/08/01 國一大雅豐原 國道三隊 過路費 210 ZAR712128號 107/02/16 107/06/11 108/08/01 國一幼獅平鎮 國道一隊 過路費 211 ZCP606151號 107/02/18 107/06/11 108/08/01 國一南屯系統 國道三隊 過路費 212 ZGP338275號 107/02/18 107/06/11 108/08/01 國三沙鹿龍井 國道三隊 過路費 213 ZCP611191號 107/02/20 107/06/11 108/08/01 國一大雅豐原 國道三隊 過路費 214 ZCP611613號 107/02/28 107/06/11 108/08/01 國一大雅豐原 國道三隊 過路費 215 F00000000號 107/03/06 108/03/14 108/08/01 中山路 苗栗交通隊 苗栗停車 216 ZCP617195號 107/03/08 107/06/27 108/08/01 國一大雅豐原 國道三隊 過路費 217 IGI805246號 107/03/23 107/08/31 108/08/01 忠明南路 台中停管處 停車費 218 IGI809206號 107/03/25 108/08/01 108/08/01 忠明南路 台中停管處 停車費 219 ZCP633360號 107/04/06 107/07/24 108/08/01 國一大雅豐原 國道三隊 過路費 220 IGI820513號 107/04/16 107/09/28 108/08/01 健行路 台中停管處 停車費 221 IGI820514號 107/04/18 107/09/28 108/08/01 惠中路 台中停管處 停車費 222 ZGR307559號 107/04/24 107/08/09 108/08/01 國三中投 國道三隊 過路費 223 ZBQ271931號 107/04/26 107/08/09 108/08/01 國一苗栗銅鑼 國道二隊 過路費 224 ZCP641520號 107/04/27 107/08/09 108/08/01 國一大雅豐原 國道三隊 過路費 225 IGI828245號 107/05/03 107/10/12 108/08/01 光明停車場 台中停管處 停車費 226 IGI828246號 107/05/05 107/10/12 108/08/01 市政路 台中停管處 停車費 227 ZCR604444號 107/05/08 107/08/27 108/08/01 國一王田南屯 國道三隊 過路費 228 ZCP650511號 107/05/10 107/08/27 108/08/01 國一大雅豐原 國道三隊 過路費 229 IGI836301號 107/05/17 107/10/26 108/08/01 光明停車場 台中停管處 停車費 230 ZCP653397號 107/05/21 107/09/11 108/08/01 國一大雅豐原 國道三隊 過路費 231 ZCP654859號 107/05/24 107/09/11 108/08/01 國一大雅豐原 國道三隊 過路費 232 ZCP615121號 107/05/26 107/11/28 108/08/01 國一大雅豐原 國道三隊 過路費 233 ZCP652194號 107/05/28 107/09/11 108/08/01 國一台中南屯 國道三隊 過路費 234 ZGQ566587號 107/08/10 107/09/11 108/08/01 國三霧峰系統 國道三隊 過路費 235 IGI184424號 107/05/29 107/09/11 108/08/01 三民路 台中停管處 停車費 236 GAH449542號 107/06/09 107/06/15 108/02/22 逢大路98號 第六分局 禁止停車 237 ZCP625906號 107/06/12 107/09/26 108/08/01 國一大雅豐原 國道三隊 過路費 238 ZCP666200號 107/06/12 107/09/26 108/08/01 國一台中南屯 國道三隊 過路費 239 IGI856104號 107/06/19 107/11/30 108/08/01 惠中路 台中停管處 台中停車 240 ZCP670007號 107/06/22 107/10/09 108/08/01 國一大雅豐原 國道三隊 過路費 241 IGI859716號 107/06/24 107/12/07 108/08/01 惠中路 台中停管處 停車費 242 IGI859717號 107/06/25 107/12/07 108/08/01 公益路 台中停管處 停車費 243 IGI859718號 107/06/26 107/12/07 108/08/01 公益路 台中停管處 停車費 244 IGI863747號 107/07/02 107/12/14 108/08/01 惠中路 台中停管處 停車費 245 ZCr000000號 107/07/07 107/12/14 108/08/01 國一王田南屯 國道三隊 過路費 246 F00000000號 107/07/09 107/10/24 109/09/07 中山路 苗栗交通隊 苗栗停車 247 ZCP679302號 107/07/09 107/10/24 108/08/01 國一大雅台中 國道三隊 過路費 248 ZCP685008號 107/07/17 107/11/12 108/08/01 國一大雅豐原 國道三隊 過路費 249 ZCP685421號 107/07/20 107/11/12 108/04/01 國一南屯台中 國道三隊 過路費 250 ZCP692758號 107/08/08 107/11/26 109/04/17 國一台中系統 國道三隊 過路費 251 ZCP702769號 107/08/22 107/12/11 109/04/27 國一大雅豐原 國道三隊 過路費 252 ZCP711334號 107/09/09 107/12/25 109/05/15 國一大雅台中 國道三隊 過路費 253 IGI902166號 107/09/11 108/02/23 109/05/15 向上路 台中停管處 停車費 254 ZCP723102號 107/09/11 108/02/23 109/06/24 國一南屯台中 國道三隊 過路費 255 ZCP663779號 107/09/26 107/06/08 108/08/01 國一大雅豐原 國道三隊 過路費 256 ZAR843849號 107/10/02 108/01/24 109/06/24 國一王田系統 國道三隊 通行費 257 ZCP723610號 107/12/26 108/01/24 109/06/21 國一大雅豐原 國道三隊 過路費 258 IGI928393號 108/03/10 108/04/12 109/06/24 惠中路 台中停管處 停車費 259 ICI932526號 108/03/17 108/04/19 109/07/30 逢大路 台中停管處 停車費 260 ZCP747150號 107/11/18 108/03/12 109/07/30 國一大雅豐原 國道三隊 過路費 261 ZCP751417號 108/02/12 108/04/26 109/07/30 國一南屯台中 國道三隊 過路費 262 ZCP755841號 107/12/08 108/03/26 109/09/07 國一大雅豐原 國道三隊 過路費 263 ZCR689748號 108/12/16 108/04/10 109/09/07 國一彰化埔鹽 國道三隊 過路費 264 IGI959748號 107/12/17 108/06/21 109/09/07 忠明路 台中停管處 停車費 265 ZCP762725號 107/12/22 108/04/10 109/09/07 國一大雅台中 國道三隊 過路費 266 ZCP762565號 107/12/23 108/04/10 109/09/07 國一大雅台中 國道三隊 過路費 267 ZCP771087號 108/01/15 108/04/25 109/09/07 國一大雅豐原 國道三隊 過路費 268 GBH080826號 108/01/20 108/01/25 108/08/23 太原路 第五分局 禁止臨停 269 ZCP778336號 108/01/22 108/05/10 109/09/07 國一南屯台中 國道三隊 過路費 270 ZCR707685號 108/01/26 108/05/10 109/09/07 國一王田南屯 國道三隊 過路費 271 ZCP779299號 108/01/27 108/05/10 109/09/07 國一南屯台中 國道三隊 過路費 272 IGI977640號 108/01/29 108/07/12 109/09/07 上安路 台中停管處 停車費 273 ZCP776737號 108/01/29 108/05/10 109/09/07 國一大雅豐原 國道三隊 過路費 274 LAE234973號 108/01/30 108/04/24 109/09/07 上安路 台中停管處 停車費 275 ZCP777510號 108/01/30 108/05/10 109/09/07 國一南屯台中 國道三隊 過路費 276 IGI977641號 108/01/26 108/07/12 109/09/07 中清路 台中停管處 過路費 277 ZAR919251號 108/02/05 108/05/27 109/09/07 國一平鎮系統 國道三隊 過路費 278 ZCP786904號 108/02/09 108/05/27 109/09/07 國一大雅豐原 國道三隊 過路費 279 609K23186號 108/07/16 108/07/16 109/02/26 台中區監理所 台中區監理所 不參加檢驗